臺灣士林地方法院小額民事判決
110年度士小字第1743號
原      告  中華航空股份有限公司

法定代理人  謝世謙
訴訟代理人  林佳妙
被      告  何其儒

訴訟代理人  何振寧
上列當事人間請求給付機票款事件，本院於民國111年2月14日言
詞辯論終結，判決如下：
    主  文
原告之訴駁回。
訴訟費用新臺幣壹仟元由原告負擔。
    理由要領
一、原告主張：
(一)被告於網路上透過第三人訂購低於市場價格之便宜機票，並
    由該第三人向原告以被告名義使用信用卡網路訂位，被告並
    於民國108年4月19日及同年月30日實際搭乘原告自桃園飛往
    墨爾本中轉雪梨再從雪梨至桃園之來回航班，惟以被告為名
    義使用之信用卡及上開帳款經聯合信用卡中心於108年5月7
    日通知原告，為持卡人否認之爭議帳款，致使該筆金額遭拒
    絕交易，原告未收到任何款項。嗣經原告向臺灣桃園地方檢
    察署對被告提起詐欺告訴後，檢察官調查後認定被告係向大
    陸不知名之代辦或中介等不肖商人，以低廉之價格委由不肖
    商人代表被告向原告訂購機票，後不肖商人據以支付之偽卡
    或贓卡等信用卡，遭持卡人向銀行止付，而自始未支付原告
    任何費用。
(二)依發展觀光條例第27條第1項第1款及第3款規定，旅客欲購
    買國際航線機票除向航空公司購買外，需委託領有合格營業
    證照之旅行業者代為購買，而被告係向不肖商人訂購機票，
    被告請該不肖商人購買國際機票，是被告與該不肖商人之內
    部關係，原告無從介入，而該不肖商人以被告英文姓名及護
    照號碼幫被告向原告訂購國際機票，應屬被告之履行輔助人
    ，則該履行輔助人未實際幫被告付款予原告，被告即需承擔
    履行輔助人未付款之結果。另原告於110年2月24日以原告名
    義寄發存證信函催告被告支付機票款項新臺幣（下同）4萬7
    ,392元，並已合法送達，然被告置之不理，乃依運送契約之
    法律關係，提起本件訴訟等語，並聲明求為判決被告應給付
    原告4萬7,392元，及自起訴狀繕本送達翌日起至清償日止，
    按週年利率5％計算之利息。
二、被告則以：被告機票是向第三人以市場價購買，以現金給付取得，但該第三人所使用的信用卡有問題，未付款給原告，並非是使用被告的信用卡，被告是善意取得該機票，不知道該第三人未以信用卡支付款項給原告，機票也使用過了，原告公司處理有問題，不應該找善意的消費者求償等語，資為抗辯。
三、本院得心證之理由
(一)按稱運送人者，謂以運送物品或旅客為營業而受運費之人。
    民法第622條定有明文。次按當事人主張有利於己之事實者
    ，就其事實有舉證之責任， 民事訴訟法第277條前段定有明
    文。又民事訴訟如係由原告主張權利者，應先由原告負舉證
    之責，若原告不能舉證，以證實自己主張之事實為真實，則
    被告就其抗辯事實即令不能舉證，亦應駁回原告之請求（最
    高法院82年度台上字第1723號裁判意旨參照）。　　
(二)經查，原告雖主張被告係以不肖商人為履行輔助人為其訂購
    機票，需承擔履行輔助人未付款之結果云云，然本件運送契
    約之相對人為何人，尚不得僅憑乘客為何人而為認定，應依
    締約當時表意人、意思表示之內容乃至付款情節等以為判斷
    ，原告既自承被告係向不肖商人訂購機票，而非向原告，且
    付款信用卡當時亦未以乘客本人所有為限，從而，該不肖商
    人是否為被告之履行輔助人，實無從加以論斷，不得僅因
　　該第三人係以被告英文姓名及護照號碼作為乘客資料，即認
    定該第三人為被告之履行輔助人，而非契約當事人，況且，
    本件購票使用之信用卡，經本院查詢為香港恆生銀行客戶，
    且查無其姓名，自亦難謂係被告之信用卡。基此，原告主張
    被告為運送契約之相對人，應負給付義務，事證尚有未足，
    自無可採。
四、從而，原告依上開法律關係，訴請被告給付4萬7,392元，及
    自起訴狀繕本送達翌日起至清償日止，按週年利率5％計算之
    利息，為無理由，應予駁回。
五、本件係就民事訴訟法第436條之8第1項適用小額程序所為原
    告敗訴之判決，並依職權確定訴訟費用額為1,000元（第一
    審裁判費），應由原告負擔。
中　　華　　民　　國　　111 　年　　2 　　月　　25　　日
                  士林簡易庭  法  官  楊峻宇
以上為正本係照原本作成。
如不服本判決，應於送達後20日內，向本院提出上訴狀並應記載
上訴理由，表明關於原判決所違背之法令及其具體內容與依訴訟
資料可認為原判決有違背法令之具體事實，如於本判決宣示後送
達前提起上訴者，應於判決送達後20日內補提上訴理由書（須附
繕本）。
中　　華　　民　　國　　111 　年　　2 　　月　　25　　日
                              書記官  蘇彥宇